【裁判字號】    98,交抗,766
【裁判日期】    980804
【裁判案由】    聲明異議
【裁判全文】
臺灣高等法院臺中分院交通事件裁定
抗  告  人
即受處分人  甲○○
                   國民
上列抗告人因違反道路交通管理處罰條例案件，不服臺灣臺中地
方法院，中華民國98年6月15日所為裁定（98年度交聲字第508號
），提起抗告，本院裁定如下：
    主  文
抗告駁回。
    理  由
一、原裁定意旨略以：異議人之計程車執業登記證業於95年7月
    11日廢止，此有臺中市警察局第五分局函附之計程車資訊管
    理表1張在卷可稽，且為異議人所不爭執，應屬事實，而臺
    中市警察局第五分局文昌派出所警員即證人林文貴於97年12
    月21日8時50分許，在前開違規地點，以異議人之計程車執
    業登記未依規定查驗為由，依道路交通管理處罰條例第36第
    3項取締並開立係爭違規通知單予以舉發，嗣因查知異議人
    執業登記證業經廢止，證人林文貴乃以電話告知異議人系爭
    違規通知單之處罰條款應更正為前揭同條例第36條第1項，
    此經證人林文貴到庭證述屬實，並有系爭違規通知單1份在
    卷可查，惟此項舉發單位電話通知異議人更正處罰條款之合
    法性，已屬可議，原處分機關亦於98年2月9日以裁監稽違字
    第裁61-GE0000000號裁決書，依同條第1項之規定，裁處罰
    鍰2,200元，依前述說明，原處分機關欲變更處罰條文作成
    前揭處分前，仍應踐行違反道路交通管理事件統一裁罰基準
    及處理準則第40條前段規定，將變更處罰條文之通知重新送
    達於異議人，使異議人陳述意見之程式利益得以保障，且送
    達之程式亦應依行政程式法第68條第1項之規定，由行政機
    關自行或交由郵政機關送達，原處分機關所為之裁決程式始
    為適當。從而，本件異議人聲明異議所持之上揭理由，雖未
    能逕認定係屬有據，然原處分既有前開不當之處，即屬無可
    維持，應由本院予以撤銷等語。
二、抗告意旨略以：本人非於行進中被臨檢，而是於路旁停車待
    修。監理單位處分與警察所開單項目不符。本人並無營業目
    的與營業情況，而該車是本人唯一之代步工具，而已領有職
    業小客車之駕照，理應可駕駛，現也已考取職業登記證，並
    以此為本人的唯一謀生工具云云。
三、經查：按提起抗告者，必以受裁定者，有因裁定而受有不利
    益，即以裁定主文形式觀之，須受裁定人有抗告利益，方得
    提起之。本件原處分機關裁罰受處分人「計程車駕駛人未向
    警察機關辦理執業登記領取登記證即行執業」之違規行為，
    業經原審以原處分機關之行政程序有誤為由，而撤銷原處分
    ，從形式上觀之，原審裁定係對受處分人有利，則受處分人
    對此即無抗告利益，竟提起抗告，其抗告顯非合法，自應予
    駁回。
三、據上論結，應依道路交通案件處理辦法第26條，刑事訴訟法
    第411條前段，裁定如主文。
中    華    民    國    98    年    8     月    4     日
            交通法庭    審判長法  官  王  增  瑜
                              法  官  廖  柏  基
                              法  官  吳  進  發
以上正本證明與原本無異。
不得再抗告。
                              書記官  柯  孟  伶
中    華    民    國    98    年    8     月    4     日


司法院資訊處製作；財團法人民間司法改革基金會備份。
